臺灣臺北地方法院小額民事判決
111年度北小字第248號
原      告  王世姞  
被      告  黃天福  

上列當事人間請求損害賠償事件，原告提起附帶民事訴訟，經本
院刑事庭以裁定移送前來，於民國111年2月11日言詞辯論終結，
本院判決如下︰
    主      文
被告應給付原告新臺幣陸萬元，及自民國一百一十年五月二十八
日起至清償日止，按週年利率百分之五計算之利息。
本判決得假執行。但被告如以新臺幣陸萬元為原告預供擔保，得
免為假執行。
    事實及理由
一、原告主張：被告明知無正當理由徵求他人提供金融帳戶之存
    摺資料、提款卡及密碼者，極有可能利用該等帳戶為與財產
    有關之犯罪工具，而可預見金融帳戶被他人利用以遂行渠等
    為詐欺犯罪，竟仍容任所提供之金融帳戶可能被利用造成詐
    欺取財結果之發生，而基於幫助詐欺取財之不確定故意，於
    不詳之時間、地點，將渠申請之中國信託商業銀行股份有限
    公司(下稱中國信託）帳號000000000000號帳戶資料、提款
    卡、密碼提供予姓名年籍均不詳之人使用。旋該不詳之人及
    與其具有詐欺取財犯意聯絡之人，共同意圖為自己不法之所
    有，於民國109年9月1日以電話向原告佯稱，伊為其姪女，
    因行動電話壞了，需借用款項購買，待同年月8日屆期，將
    清償完畢云云，使得原告誤信為真，轉帳新臺幣(下同)6萬
    元入上開帳戶後，遭提領一空。嗣因原告發覺受騙，報警處
    理，始查知上情，爰依法提起本件訴訟等語。並聲明：㈠被
    告應給付原告6萬元，及自起訴狀繕本送達之翌日起至清償
    日止，按週年利率5%計算之利息。㈡願供擔保請准宣告假執
    行。
二、被告則陳稱：對原告之請求無意見等語。
三、按因故意或過失、不法侵害他人之權利者，負損害賠償責任
　　，民法第184條第1項前段定有明文。經查，原告主張被告於
    前揭時地幫助詐欺乙節，業據其提出刑事判決書在卷可稽(
　　見本院卷第11-28頁)，並為被告所不爭執，且被告上開行為
    業經檢察官提起公訴，並經本院刑事庭以110年度簡字第207
    1號刑事判決判處拘役50日等情，業經本院依職權調閱該卷
    宗屬實，堪認原告主張之事實為真正。被告故意以詐欺之行
    為侵害原告財產權，其行為與原告受有6萬元之損害結果間
    具因果關係，是原告請求被告賠償損害6萬元，即屬有據
　　。
四、末按遲延之債務，以支付金錢為標的者，債權人得請求依法
    定利率計算之遲延利息；應付利息之債務，其利率未經約定
    ，亦無法律可據者，週年利率為百分之五；給付無確定期限
    者，債務人於債權人得請求給付時，經其催告而未為給付，
    自受催告時起，負遲延責任。其經債權人起訴而送達訴狀，
    或依督促程序送達支付命令，或為其他相類之行為者，與催
    告有同一之效力，民法第233條第1項前段、第203條、第229
    條第2項分別有明文規定。本件原告之請求，核屬無確定期
    限之給付，自應經原告催告未為給付，被告始負遲延責任。
    準此，原告請求被告給付自起訴狀繕本送達翌日即110年5月
    28日（見本院110年度附民第390號卷宗第13頁）起至清償日
    止，按週年利率5%計算之利息，洵屬有據。　　
五、綜上所述，原告依侵權行為之法律關係，請求被告給付6萬
    元，及自110年5月28日起至清償日止，按週年利率5%計算之
    利息，為有理由，應予准許。
六、本件係就民事訴訟法第436 條之8 適用小額訴訟程序所為被
    告敗訴之判決，依同法第436 條之20規定，應依職權宣告假
    執行，並依同法第436 條之23準用第436 條第2 項，適用同
    法第392 條第2 項規定，依職權宣告被告如預供擔保，得免
    為假執行。
七、本件原告所請求之給付，係刑事附帶民事訴訟經刑事合議庭
    裁定移送本庭，依法免納裁判費，附此敘明。
中　　華　　民　　國　　111 　年　　2 　　月　　18　　日
　　　　　　　       臺北簡易庭　
　　　　　　　　　            法　    官　郭美杏
以上正本係照原本作成。
如不服本判決，須以違背法令為理由，應於判決送達後20日內向
本庭（臺北市○○○路0 段000 巷0 號）提出上訴狀。（須按他
造當事人之人數附繕本）。如委任律師提起上訴者，應一併繳納
上訴審裁判費。
中　　華　　民　　國　　111 　年　　2 　　月　　18　　日
            　　　　　　　　　書　記　官  林玗倩
附錄：
一、民事訴訟法第436 條之24第2 項：　　
　　對於小額程序之第一審裁判上訴或抗告，非以其違背法令為
    理由，不得為之。
二、民事訴訟法第436 條之25：　　
　　上訴狀內應記載上訴理由，表明下列各款事項：
    ㈠原判決所違背之法令及其具體內容。
    ㈡依訴訟資料可認為原判決有違背法令之具體事實。
三、民事訴訟法第436 條之32條第2 項：
　　第438 條至第445 條、第448 條至第450 條、第454 條、第
    455 條、第459 條、第462 條、第463 條、第468 條、第46
    9 條第1 款至第5 款、第471 條至第473 條及第475 條第1
    項之規定，於小額事件之上訴程序準用之。